Carlos Herrera

Desarrollador .Net JR

Linkedin Gmail Ubicación WhatsApp GitHub

Tengo 2 años de experiencia en programación, análisis y desarrollo de sistemas. Mi enfoque se centra en resolver problemas, construir software eficiente de alta calidad y mejorar constantemente mis habilidades técnicas. Valoro la colaboración y el trabajo en equipo, y estoy comprometido a contribuir al éxito de los proyectos en los que participo.

Experiencia:

Desarrollador Junior Independiente 2022 - Actualmente

Profesional Independiente

Desarrollo de distintos sistemas web, escritorio y móvil utilizando patrones de diseño, principios de buenas prácticas haciendo uso de distintos softwares y tecnologías.

Desarrollador Android 2021/09 - 2021/11

Asilo de Ancianos San Vicente de Paúl

Desarrollo de una aplicación Android para el monitoreo de una camara de videovigilancia ip de un módulo ESP32-Cam conectado a través de una red LAN.

Educación:

Universidad de Occidente "Udeo" 2018 - 2021

Ingeniería en Sistemas.

Colegio privado mixto "Americano" 2016 - 2017

Bachiller en computación.

Cursos y Certificaciones:

- Aprende .Net MVC6 haciendo proyectos.
- Curso completo de .Net MVC5.
- Diseño básico de páginas web.
- Programación por capas C# y SQL.
- Introducción a la programación.
- Introducción a la ciberseguridad.
- Curso avanzado de Microsoft Office 2013.

Tecnologías

- HTML
- css
- JAVASCRIPT
- BOOTSTRAP
- JQUERY
- JAVA
- PHP
- .NET
- C#
- SQL
- MYSQL
- SENDGRID